# 未完成对赌协议的约定，受让方的会计账务处理问题。

提问人：阳历 or公历 时间：2019-12-12 08:05:12
背景：
某上市公司 A收购 B 企业全资子公司 C 的 60%股权并对其实现控制。
A 公司与B 企业做如下约定：
1.A公司出资 300 万购买 B 企业所持 C的 60% 股权。其中， 200 万支付给 B 企业， 100 万支付给C 作为对赌保障金，由公司经营使用。
2. 对赌业绩目标，C需实现下述目标：20×1 年实现净利润 100 万；20×2年实现净利润 200 万；20×3年实现净利润 300 万3. 若C 完成业绩目标，B 企业可从 100 万对赌保障金中提取 20 万， 30万， 50 万。业绩逐年考核，可累计计算。
若 C 未完成业绩目标，A 公司可从 100 万对赌保障金中提取 20 万， 30万， 50 万。业绩逐年考核，可累计计算。B企业对上述 100 万承担连带偿还责任。
问：
C 未完成业绩目标，且无力偿还 100 万对赌保障金，B 企业承担连带偿还责任，尚未支付。A 公司该如何账务处理？瑞华研究 2010-2016 问题3-2-76 说是计入营业外收入，但是那个案例是转让方补偿受让方。而这个题的背景是有一个对赌保障金在 C公司。

回答人：chenyiwei
C 企业作为标的公司，收到A支付的 100 万元应确认为负债，B 提取时作为负债偿还处理。到可能触发 A 收回该笔款项的各项因素都已消失后，可将剩余无需归还的金额从负债转为 C的资本公积。
在 A 的个别报表层面，可先将该 100 万元计入对C 的投资成本。
在 A 的合并报表层面，该 100 万元对赌保障金作为或有对价的一种形式，也是体现为一项负债，并计入对 C 的合并成本。因业绩目标未实现而无需再支付给B 的金额作为营业外收入处理，但同时需对C 公司并购形成的商誉和其他资产谨慎地进行减值测试和计提减值准备。

提问人：阳历 or公历 时间：2019-12-15 08:05:12
陈老师好，我看了下新金融工具准则说：企业在非同有控制下的企业合并中确认的或有对价构成金融资产的，该金融资产应当分类为以公允价值计量且其变动计入当期损益的金融资产，不得指定为以公允价值计量且其变动计入其他综合收益的金融资产。那楼主这个题您说是要计入营业外收入，这个是不是有冲突呢？
还有按照准则的意思是不是以后发生的合并或有对价的这一部分或有对价都要计入到交易性金融资产。按期确认投资收益呢？

回答人：chenyiwei
计入营业外收入是习惯做法。在难以合理估计该项金融资产的期末公允价值的情况下，按已实现的金额贷记营业外收入也可以接受。